臺灣士林地方法院刑事裁定
111年度單禁沒字第270號
聲  請  人  臺灣士林地方檢察署檢察官
被      告  郝政泰



上列聲請人因被告違反毒品危害防制條例案件（109年度毒偵字
第894號、109年度毒偵字第1164號），聲請單獨宣告沒收（111
年度執聲字第307號），本院裁定如下：
    主  文
扣案如附表編號一至五所示之物均沒收銷燬。
    理  由
一、聲請意旨略以：被告郝政泰所涉違反毒品危害防制條例案件
    ，業經臺灣士林地方檢察署檢察官以109年度毒偵字第894號
    、第1164號為緩起訴處分確定，緩起訴期間並已屆滿。扣案
    如附表編號一至五所示之白色結晶1袋、吸食器1組、白色細
    結晶1袋、白色結晶塊1袋、吸食器1組，均檢出第二級毒品
    甲基安非他命成分，屬於第二級毒品，爰依刑法第38條第1
    項、第40條第2項、毒品危害防制條例第18條第1項前段規定
    聲請宣告沒收銷燬等語（聲請書漏載銷燬，應予補充）。
二、按查獲之第二級毒品，不問屬於犯罪行為人與否，均沒收銷
    燬之，此觀毒品危害防制條例第18條第1項前段自明。又違
    禁物或專科沒收之物得單獨宣告沒收；刑法第38條第2項之
    物，因事實上或法律上原因未能追訴犯罪行為人之犯罪或判
    決有罪者，得單獨宣告沒收，刑法第38條第2項、第40條第2
    項亦有明文。再毒品危害防制條例第18條第1項之規定，得
    諭知沒收並銷燬之者，以查獲之毒品及專供製造或施用毒品
    之器具為限，並不及於毒品之包裝袋、吸食器等工具，然若
    毒品本身已經微量附著器具內，無從析離，該器具自應隨同
    毒品一併沒收銷燬。再者，甲基安非他命係毒品危害防制條
    例第2條第2項第2款所稱之第二級毒品，依同條例第ll條第2
    項規定不得持有，故屬違禁物，依毒品危害防制條例第18條
    第l項前段規定，應沒收銷燬之。
三、經查：
  ㈠被告基於施用第二級毒品甲基安非他命之犯意，分別於民國1
    09年5月14日上午9時30分許及同年6月18日晚間11時許，在
    臺北市○○區○○路000巷0號12樓居所，以將第二級毒品甲基安
    非他命置入玻璃球吸食器燒烤，吸食煙霧之方式，施用第二
    級毒品甲基安非他命各1次，經臺灣士林地方檢察署檢察官
    以109年度毒偵字第894號、第1164號為緩起訴處分，依職權
    送再議，復經臺灣高等檢察署於109年8月19日以109年度上
    職議字第7460號處分書駁回再議確定，且緩起訴期間於111
    年2月18日屆滿，緩起訴處分未經撤銷乙情，有臺灣高等法
    院被告前案紀錄表、上開緩起訴處分書及駁回再議處分書在
    卷可憑（見臺灣士林地方檢察署109年度毒偵字第894號卷第
    145頁至第147頁、第151頁、本院卷第7頁至第11頁），堪認
    屬實。
　㈡扣案如附表編號一所示之白色結晶1袋（含無法析離之外包裝
    袋1只）、如附表編號三所示之白色細結晶1袋（含無法析離
    之外包裝袋1只）、如附表編號四所示白色結晶塊1袋（含無
    法析離之外包裝袋1只），如附表編號二、五所示吸食器具
    各1組等物品，經送交通部民用航空局航空醫務中心鑑定結
    果，均檢出第二級毒品甲基安非他命成分等節，有交通部民
    用航空局航空醫務中心109年6月30日航藥鑑字第0000000號
    、109年5月26日航藥鑑字第0000000號毒品鑑定書（見臺灣
    士林地方檢察署109年度毒偵字第894號卷第144頁、第75頁
    ）附卷可參，足證扣案如附表編號一至五所示之物，確含有
    第二級毒品甲基安非他命成分，係屬毒品危害防制條例第2
    條第2項第2款所稱之第二級毒品無訛，依同條例第11條第2
    項之規定，不得持有，揆諸前開說明，屬違禁物。而包裝上
    開如附表編號一、三、四所示之物之外包裝袋，以目前採行
    之鑑驗方式，包裝袋內仍會殘留微量毒品，無法將之完全析
    離，故應與所盛裝之第二級毒品併沒收銷燬之。而扣案如附
    編號二、五所示之吸食器具，則因所含之甲基安非他命成分
    量微難以析離，揆諸前揭說明，均應整體視為查獲之毒品，
    既屬違禁物，故不問屬於犯人與否，均應予宣告沒收銷燬。
    是聲請意旨除「銷燬」2字漏未記載，應予補充外，要無不
    合，應予准許，爰裁定如主文所示。另鑑定時經取樣鑑驗耗
    用之毒品，因已用罄而滅失，不另宣告沒收銷燬，附此敘明
    。
四、依刑事訴訟法第455條之36第2項，毒品危害防制條例第18條
    第1項前段，刑法第40條第2項，裁定如主文。
中    華    民    國  111     年    7     月    15    日
                  刑事第七庭  法  官  李昭然
以上正本證明與原本無異。
如不服本裁定，應於收受送達後五日內向本院提出抗告狀。
                              書記官  林盈均
中　　華　　民　　國　111 　  年　　7 　　月　　18　　日
附表：
編號 名稱 檢驗結果 一 白色結晶1袋（含無法析離之外包裝袋1只） 檢出第二級毒品甲基安非他命成分（毛重0.6930公克、淨重0.4050公克、取樣0.0002公克、驗餘淨重0.4048公克） 二 吸食器1組 經乙醇沖洗，檢出第二級毒品甲基安非他命成分 三 白色細結晶1袋（含無法析離之外包裝袋1只） 檢出第二級毒品甲基安非他命成分（毛重0.4760公克、淨重0.1290公克、取樣0.0002公克、驗餘淨重0.1288公克） 四 白色結晶塊1袋（含無法析離之外包裝袋1只） 檢出第二級毒品甲基安非他命成分（毛重0.4170公克、淨重0.1140公克、取樣0.0002公克、驗餘淨重0.1138公克【聲請意旨誤載為0.1136公克，應予更正】） 五 吸食器1組 經乙醇沖洗，檢出第二級毒品甲基安非他命成分